【裁判字號】    97,易,1965
【裁判日期】    971229
【裁判案由】    竊盜
【裁判全文】
臺灣彰化地方法院刑事判決              97年度易字第1965號
公  訴  人  臺灣彰化地方法院檢察署檢察官
被      告  乙○○
上列被告因竊盜案件，經檢察官提起公訴（97年度偵字第9639號
），本院判決如下：
    主  文
乙○○踰越牆垣竊盜，累犯，處有期徒刑捌月。
    事  實
一、乙○○前於民國92年間，因違反毒品危害防制條例案件，經
    本院以92年度訴字第783號判決判處有期徒刑8月確定，甫於
    93年8月31日執行完畢。詎猶不知悔改，於97年10月21日15
    時許，行經甲○○位於彰化縣彰化市○○路243巷10號住處
    ，竟意圖為自己不法之所有，翻越上址圍牆進入該屋側邊空
    地內，徒手竊取甲○○所有晾曬在該處之衣服12件、褲子4
    件及棉被套1件等物得手，適經甲○○及鄰居陳鴻關當場發
    現並報警處理查獲，而悉上情。
二、案經彰化縣警察局彰化分局報告臺灣彰化地方法院檢察署檢
    察官偵查起訴。
    理  由
一、按除簡式審判程序、簡易程序及第376條第1款、第2款所列
    之罪之案件外，第一審應行合議審判，刑事訴訟法第284條
    之1定有明文，本件被告乙○○所犯係屬刑事訴訟法第376條
    第2款所列之罪，爰依法行獨任審判。又按被告之自白，非
    出於強暴、脅迫、利誘、詐欺、疲勞訊問、違法羈押或其他
    不正之方法，且與事實相符者，得為證據，刑事訴訟法第15
    6條第1項有明文規定。又本件有關以下所引用被告以外之人
    於審判外之言詞或書面陳述，而不符合刑事訴訟法第159條
    之1至第159條之4規定者，公訴人及被告均未爭執證據能力
    ，且經本院於審理時當庭直接提示而為合法之調查，公訴人
    、被告均未於言詞辯論終結前聲明異議，本院審酌前開證據
    作成或取得之狀況，並無非法或不當取證之情事，且亦無顯
    不可信之情況，故認為適當而均得以作為證據，是後述所引
    用證據依刑事訴訟法第159條之5規定，均具有證據能力，合
    先敘明。
二、上開事實，業經被告於警詢時自白不諱，核與證人即被害人
    甲○○於警詢及本院審理時證述情節相符，且據證人陳鴻關
    於警詢時證述屬實，並經到場查獲被告之警員蔡耀進於本院
    審理時結證明確，復有照片10張在卷可稽。又被告於偵查中
    雖辯稱其於警詢時坦承攀爬圍牆竊取上開衣、褲及棉被套等
    物，係因遭警察恐嚇云云，惟查，被告於製作警詢筆錄時均
    係自由陳述，員警並未以恐嚇、毆打或其他不正方式訊問被
    告等情，業據證人即詢問被告之警員蔡耀進到庭結證無訛，
    而被告當庭在場聽聞前開證言後亦不否認上情，參以該警詢
    筆錄業經被告閱覽後親自簽名，足徵被告前揭辯解無可採信
    ，應認其於警詢之自白係出於其自由意志所為，且核與事實
    相符，自堪採信。
三、至被告雖於偵查中辯稱：「我是做工作到一半，看到隔壁的
    歐巴桑衣服掉了，我過去幫忙撿，我不是偷」等語在卷，惟
    觀諸證人即被害人甲○○於本院審理時證稱：「我當時爬山
    剛回來家裡，我到我家側邊空地要去收衣服，發現衣服都不
    見了，我家隔壁有在整修房子，我以為是工人拿走也沒有看
    到工人，我發現衣架都丟在我家圍牆外面，我就四處走走要
    找衣服，在我家大門附近外面發現被告手上抱著一堆衣服連
    衣架都還拿著」等語，若依被告所辯其單純係幫忙將被害人
    所掉落之衣服撿起，並非偷竊，則衡情被告於撿取後應將衣
    服晾曬於原處即可，又何需將被害人之衣物連同衣架抱出門
    外，是被告上開辯稱顯與常理不符，委無足取。至被告又於
    本院審理時改辯稱：其不知當時自己在做什麼事，其97年10
    月21日才剛出院，其可能有精神病云云，並庭呈出院病歷摘
    要1份。然依被告庭提之出院病歷摘要中之護理紀錄內容顯
    示，被告於97年10月19日係因胸痛、頭暈至腸胃內科就診，
    且當時意識清楚，其於97年10月21日6時許自行出院，難依
    被告所提之上開出院病歷摘要認定其有何精神疾病，況被告
    於案發當時既知翻越圍牆並於竊取被害人晾曬在該處之上開
    衣物後隨即離去，顯見其於行為時之作案計畫及手法皆係自
    主作為，另觀諸其於案發當日經警逮捕後至警局製作之警詢
    筆錄內容，其對於警員之詢問均能正常應答，酌以證人即警
    員蔡耀進業於本院審理時結證稱：「當時我們還有問他年籍
    資料因為要查詢他的前科，被告也有清楚陳述他的年籍資料
    」等語在卷，足見被告於行為當時，其辨識其行為違法及依
    其辨識而為行為之能力均與常人相當，尚未達顯著減低或全
    然欠缺之程度。綜上所述，足認被告上開所辯均係事後卸責
    之詞，要無足採。本案事證明確，被告前揭犯行洵堪認定，
    應予依法論科。
四、核被告所為，係犯刑法第321條第1項第2款之踰越牆垣竊盜
    罪。被告前於92年間，因違反毒品危害防制條例案件，經本
    院以92年度訴字第783號判決判處有期徒刑8月確定，甫於93
    年8月31日執行完畢，此有臺灣彰化地方法院檢察署刑案資
    料查註紀錄表及臺灣高等法院被告前案紀錄表各1份在卷可
    考，其於受有期徒刑執行完畢後，5年以內故意再犯本件有
    期徒刑以上之罪，為累犯，應依刑法第47條第1項規定，加
    重其刑。爰審酌被告正值青壯之年，不思循正當途徑獲取所
    需，輕忽他人之財產法益，曾有毒品前科仍不思向上，踰越
    牆垣竊取財物，破壞社會秩序，兼衡其所竊取財物價值，所
    生危害，及其犯罪之動機、目的、手段及犯後態度等一切情
    狀，量處如主文所示之刑，以示懲儆。
據上論斷，應依刑事訴訟法第299條第1項前段，刑法第321條第
1項第2款、第47條第1項，判決如主文。
本案經檢察官陳茂榮到庭執行職務。
中    華    民    國    97    年    12    月    29    日
                  刑事第二庭          法  官  尚安雅
以上正本證明與原本無異。
如不服本判決，應於收受判決後10日內向本院提出上訴書狀，並
應敘述具體理由；其未敘述上訴理由者，應於上訴期間屆滿後20
日內向本院補提理由書（均須按他造當事人之人數附繕本「切勿
逕送上級法院」）。
告訴人或被害人對於判決如有不服具備理由請求檢察官上訴者，
其上訴期間之計算係以檢察官收受判決正本之日期為準。
中    華    民    國    97    年    12    月    31    日
                                      書記官  陳文俊
附錄本件論罪科刑法條全文：
中華民國刑法第321條
（加重竊盜罪）
犯竊盜罪而有左列情形之一者，處 6 月以上、 5 年以下有期徒
刑：
一、於夜間侵入住宅或有人居住之建築物、船艦或隱匿其內而犯
    之者。
二、毀越門扇、牆垣或其他安全設備而犯之者。
三、攜帶兇器而犯之者。
四、結夥三人以上而犯之者。
五、乘火災、水災或其他災害之際而犯之者。
六、在車站或埠頭而犯之者。
前項之未遂犯罰之。


司法院資訊處製作；財團法人民間司法改革基金會備份。
